# 请教版主：持有待售资产通过转让新设子公司，但超过一年期后完成的处理

提问人：zhangsy05 时间：2014-11-12 16:40:46
公司 2013 年的时候打算卖一系列固定资产，当时满足持有待售的条件，就将这部分计入了持有待售的固定资产核算， 2014 年，公司专门为这次资产处置成立了一个子公司，将持有待售的固定资产处置给子公司，随后将子公司卖出给买方，其他手续都已经办好，但是买方 2015 年才能给钱，所以 2015 年 1 月才能在法律上变更给买方。在 2014 年度报告中，问题： 1 ，上年划为持有待售的固定资产是否属于终止？要重新计量呢？但是是不是还会有一块持有待售？实质上业务已经超过了一年，但毕竟这部分固定资产出售给子公司是已经完成手续的。我理解现在相当于对子公司的长投变成了持有待售。 2 ，子公司是否在 2014 年底纳入合并财务报表？ 2014 年成立就是为了卖掉，预计 1 月份会完成处置，这种情况还需要编制合并财务报表吗？是不是要编制，然后分类到持有待售？

回答人：chenyiwei
1 、如果只是改变了处置的具体方式（原来是直接处置资产，现在是先以拟处置资产设立子公司再处置该子公司股权），其他条件不变，则不影响作为“持有待售”的认定。 2 、处置交易的完成应当以被处置资产符合终止确认条件为准判断。款项的支付和过户手续的办理情况可以作为考虑因素之一，但不是决定性的因素。 3 、如果该资产在合并报表层面尚未满足终止确认条件，则 2014 年末仍应纳入合并报表。